臺灣臺中地方法院民事判決　　　　　　　 100年度親字第30號
原　　　告　SAEWOO,TH.
法定代理人　SAEWOO,JA.
訴訟代理人　許博堯律師
複代理人　　林蕙姿
被　　　告　陳柏超
特別代理人　陳介偉
上列當事人間請求確認親子關係存在事件，經本院於中華民國一
００年七月二十七日言詞辯論終結，判決如下：
    主      文
確認原告SAEWOO,THATECHO（即陳志剛，男、民國○○○年○○
月○○日生）與被告陳柏超（男、民國○○○年○月○○日生、
身分證統一編號：Ｚ000000000號）間之親子關係存在
。
訴訟費用由被告負擔。
    事實及理由
一、按訴狀送達後，原告不得將原訴變更或追加他訴。但如被告
    同意者，或請求之基礎事實同一者，或不甚礙被告之防禦及
    訴訟之終結者，則不在此限，民事訴訟法第二百五十五條第
    一項第一、二、七款定有明文。本件原告起訴時，原係聲明
    請求：「被告應認領原告為其子。」嗣於訴訟中（一００年
    七月二十七日）變更聲明為：「確認原告與被告之親子關係
    存在。」核其變更，係就同一基礎事實所為之請求，且不甚
    礙被告之防禦及訴訟之終結，而被告對原告訴之變更亦表示
    無意見，揆諸前開規定，於法並無不合，應予准許，合先敘
    明。
二、本件原告起訴主張：被告原為在泰國曼谷設廠之台商，未有
    任何婚姻記錄，於民國九十四年間因業務往來認識原告之母
    SAEWOO,JARIYA（即鄔家香），進而交往相戀，雙方並於九
    十七年七月二十六日在泰國曼谷舉行婚禮宴客，但未依泰國
    法律辦理結婚登記，故無配偶關係。嗣原告之母於九十八年
    十一月十四日生下原告，並在泰國辦理出生申報。原告出生
    後，原告之母與被告均有共識將原告送回台灣定居及接受教
    育，原本計劃利用一００年四月八日起泰國之新年假期抽空
    返台，向戶政事務所辦理認領原告之登記，詎被告竟於同年
    月七日在泰國曼谷之公司發生出血性腦中風，經送醫急救，
    病情稍微穩定後，在被告家人安排護送下，連同原告於同年
    月十六日搭機返台，入院開刀治療，迄今被告雖恢復自主呼
    吸，惟仍神智昏迷，致無法辦理認領手續，惟原告自出生即
    受被告撫育，為此請求准予確認原告與被告間之親子關係存
    在等語。
三、被告則以：對原告主張之事實並不爭執，對原告之請求及血
    緣鑑定報告均無意見。原告自出生後即受被告撫育等語。
四、原告主張之事實，業據其提出出生證明書（含中文譯本、英
    文譯本、泰文）、護照、簽證、中國醫藥大學附設醫院診斷
    證明書、親子鑑定結果（以上均為影本）及戶籍謄本、照片
    、入出國日期證明書等件為證。依前揭鑑定結果報告書記載
    ：「親子關係指數（CPI）為857704.00000000；親子關係概
    率（PP）為99.00000000%。結論：根據DNA標記之分析結果，
    無法排除陳柏超與SAEWOO,THATECHO的親子關係」等語；另前
    揭診斷證明書亦記載；「經DNA比對，陳柏超（假定父親）與
    SAEWOO,THATECHO（小孩）之間，彼此血緣標誌吻合，具親子
    關係」等語，而原告自幼受被告撫育之事實，亦為兩造所不
    爭執。綜上所述，自堪信原告之主張為真正。
五、按非婚生子女之認領，依認領時或起訴時認領人或被認領人
    之本國法認領成立者，其認領成立。前項被認領人為胎兒時
    ，以其母之本國法為胎兒之本國法。認領之效力，依認領人
    之本國法。九十九年五月二十六日修正公布、一００年五月
    二十六日施行之涉外民事法律適用法第五十三條定有明文。
    次按民法第一千零六十五條第一項規定：「非婚生之子女經
    生父認領者，視為婚生子女，其經生父撫育者，視為認領。
    」本件認領人即被告為我國人民，且原告自出生時即受被告
    撫育，被告並有認領之意思，為兩造所不爭執，則依上開規
    定，應認被告已認領原告成立，亦無疑義。
六、按確認法律關係之訴，非原告有即受確認判決之法律上利益
    者，不得提起之；確認證書真偽或為法律關係基礎事實存否
    之訴，亦同，民事訴訟法第二百四十七條第一項定有明文。
    又此所謂即受確認判決之法律上利益，係指因法律關係之存
    否不明確，致原告在私法上之地位有受侵害之危險，而此項
    危險得以對於被告之確認判決除去之者而言，故確認法律關
    係成立或不成立之訴，苟具備前開要件，即得謂有即受確認
    判決之法律上利益。本件被告已認領原告，有如前述，惟因
    戶籍未登記原告為被告之子女之故，兩造間因親子關係所生
    之扶養、繼承等私法上權利義務存否即不明確，此等法律關
    係有無即有不安之狀態，並得以確認判決除去，原告應有即
    受確認判決之法律上利益，而得起訴請求確認。從而原告提
    起本訴，請求確認原告與被告間之親子關係存在，為有理由
    ，應予准許。
七、訴訟費用負擔之依據：民事訴訟第七十八條。
中    華    民    國   100    年    8     月    3     日
                  家事法庭      法  官  簡賢坤
以上正本係照原本作成。
如對本判決上訴，須於判決送達後二十日之不變期間內，向本院
提出上訴狀（須附繕本）。
如委任律師提起上訴者，應一併繳納上訴審裁判費。
中    華    民    國   100    年    8     月    3     日
                                書記官  賴淵瀛